# 陈版主，投资合伙企业，公司作为长期股权投资还是金融工具合适？

提问人：wx_59c4b02d3a68 时间：2021-09-16 15:33:07
陈版主您好，我公司为上市公司，与其他公司出资设立产业投资基金合伙企业（有限合伙），基金期限： 5 年，其中第1-3年为投资期，第4-5年为退出期，经全体合伙人一致同意，基金存续期可延长 2 次，每次分别可延长 1 年。本公司作为有限合伙人（LP）占份额58%，基金管理：合伙人大会、投资决策委员会、基金管理人三层管理架构，具体如下：（ 1 ）合伙人大会：基金治理的最高权力会议，各合伙人以其认缴出资总额占比享有相应表决权利，除另行约定表决机制外，合计持有合伙企业认缴出资总额过三分之二（2/3）（不含）的合伙人参与会议为有效会议，会议决议由认缴出资额总和达到或超过该等参加会议的合伙人认缴出资额总和的三分之二（2/3）（不含）的一个或多个合伙人共同通过方为有效。
（ 2 ）投资决策委员会：决定项目投资的最高权力机构，投资决策委员会拟由 5 名委员组成，其中，我方委派 2 名、其他方委派 3 名，主任委员由其他委派的委员担任。每位投资决策委员会的委员对所议事项享有 1 票表决权，投资决策委员会所议事项由五分之四（4/5）（不含）以上委员同意方可表决通过。
（ 3 ）基金管理人：对基金的运营、投资业务及其他事务进行管理，根据投资决策委员会指示、决议执行所有投资及投资退出的决策。
同时约定，（ 1 ）投资标的上市后，基金将在锁定期后，择机进行二级市场退出；如基金到期后，所投标的股权仍未从二级市场退出、或者投资标的没有进入资本市场，基金进行清算，相应股份按照基金份额转让给基金各投资人；（ 2 ）基金投资项目为某个高端制造企业，并且在投资期间取得收益，不允许对外投资，只能进行在股东之间进行分配。
请问陈版主，本公司对该产业投资基金合伙企业（有限合伙）是作为权益法核算的长期股权投资还是作为金融工具核算合适？

回答人：chenyiwei
除了主帖中已经提供的信息以外，还应关注以下问题：
1 、投资标的是否在合伙企业设立之前已经确定，本企业是否参与投资标的的选择和投资合同的谈判签约过程；
2 、合伙企业的收益分配和亏损分担机制，本企业享有可变回报的量级和可变性；
3 、投资退出的决策机制，本企业能否对投资退出的相关决策实施主导或者具有重大影响。
4 、对被投资企业的投资比例，本企业是否意图从该投资中获得协同效应，还是仅为一般的财务性投资。
根据上述因素，判断本企业对合伙企业是否具有控制、共同控制或者重大影响。如果不具有控制、共同控制或重大影响的，则作为以公允价值计量且其变动计入损益的金融资产核算，列报为其他非流动金融资产；如果具有控制、共同控制或重大影响的，则作为其他非流动资产，按成本法或权益法核算。